# ！求助母子公司记账本位币不同导致子公司确认的汇兑损益在合并层面的处理！

提问人：zilei66 时间：2017-04-14 15:33:45
请教陈版： 目前碰到一个很棘手的业务，母公司以美元记账，子公司以境外当地币记账，母公司向子公司借款 100 万美元，子公司在业务发生时以当地币记录其他应付款 600 万，资产负债表日子公司根据美元兑当地币的汇率进行调汇，假设为其他应付800 万当地币。子公司单体报表产生汇兑损益 200 万元当地币。假定资产负债表日该项资金往来，子公司已经全部兑换成当地币并对外支付了。
该种情况下，应收及应付项目金额折合美元一致，可以直接抵消。子公司确认的汇兑损失是否需要抵消呢？这部分汇兑损益对合并报表层面的现金流的影响又如何列报？

回答人：chenyiwei
这部分汇兑损益在合并报表层面不抵销，仍将 200 万当地币按照报告期内加权平均汇率折算到美元列入母公司合并报表中，最终差额通过“其他综合收益——外币报表折算差额”平衡。 但有一处例外：如果母公司对该笔借款没有明确的清收计划，预计在可预见的未来不会收回，事实上构成了母公司对该子公司的一项净投资的，则在合并报表层面，需将子公司个别报表层面确认的汇兑损益调整到外币报表折算差额，相当于合并报表层面就该笔构成净投资的借款所产生的汇兑损益或外币折算差额均为零。

提问人：zilei66 时间：2017-04-15 19:04:32
再次请教陈版，该部分汇兑损益对现金流量表的影响应该如何在现金流量表主表及附表中列报呢？
主表中是否可以全部列示在汇率变动对现金及现金等价物的影响？如果该汇兑损益是由于母子公司之间购销货物产生的应收及应付项目产生是否采用相同的处理方式？

回答人：chenyiwei
往来账汇兑损益不会纳入主表，因为对现金无直接影响；补充资料中对现金及现金等价物的汇兑损益列入“财务费用”，对经营性应收应付项目的汇兑损益列入“经营性应收应付项目增减”。

提问人：呼叫帮助 时间：2017-11-10 22:08:56
陈版您这个回复没有搞清楚 但有一处例外：如果母公司对该笔借款没有明确的清收计划，预计在可预见的未来不会收回，事实上构成了母公司对该子公司的一项净投资的，则在合并报表层面，需将子公司个别报表层面确认的汇兑损益调整到外币报表折算差额，相当于合并报表层面就该笔构成净投资的借款所产生的汇兑损益或外币折算差额均为零。 为什么需要这样处理？

回答人：chenyiwei
请查阅外币折算准则（CAS 19或IAS 21）。这可能是因为这种情况下的汇兑损益在可预见的未来不会实现的原因，因此不影响损益。